臺灣士林地方法院刑事判決　　　　　　　96年度易字第2076號
公　訴　人　臺灣士林地方法院檢察署檢察官
被　　　告　甲○○
　　　　　　丁○○
上列被告等因竊盜案件，經檢察官提起公訴（96年度偵字第1253
8 號），被告等於本院準備程序時，就被訴事實為有罪之陳述，
經告知簡式審判程序之旨，並聽取當事人之意見後，本院裁定改
行簡式審判程序，判決如下︰
    主  文
甲○○所犯如附表所示之竊盜罪，各處如附表主文所示之刑。應
執行有期徒刑拾月。
丁○○所犯如附表所示之竊盜罪，各處如附表主文所示之刑。應
執行有期徒刑拾壹月。
    事  實
一、甲○○前曾犯竊盜罪，經本院以94年度士簡字第1261號判決
    處拘役50日確定，於民國95年9 月17日執行完畢（不構成累
    犯）；丁○○前曾有竊盜、贓物等犯罪紀錄，最近一次犯竊
    盜罪，經本院以95年度士簡字第336 號判決判處有期徒刑4
    月確定，於95年9 月26日縮刑期滿執行完畢（構成累犯）。
    詎甲○○、丁○○均不知悔改，復基於意圖為自己不法所有
    之共同犯意聯絡，由甲○○駕駛友人蔡庭租得之車牌號碼26
    06-BB 號自用小貨車搭載丁○○，分別於如附表所示之時間
    、地點、方法，徒手竊取丙○○、乙○○等人所有如附表所
    示之物。嗣經葉輝金於96年10月4 日11時5 分許發覺鄰人丙○○所有之白鐵水塔遭竊，並通知丙○○後報警處理，旋經
    警於同日下午4 時許，在臺北縣淡水鎮○○路○○道路口時
    查獲甲○○、丁○○，並當場於前開小貨車上扣得乙○○失
    竊之鋼模鐵架1 組，循線查知上情。
二、案經臺北縣政府警察局淡水分局報請臺灣士林地方法院檢察
    署檢察官偵查起訴。
    理  由
一、上開犯罪事實，迭據被告甲○○及丁○○於警詢、偵查及本
    院審理時坦承不諱，核與被害人丙○○、乙○○及證人葉輝
    金於警詢證述財物遭竊盜經過情節相符，復有贓物認領保管
    單1 紙、查扣鋼模鐵架之照片2 張、臺北縣政府警察局淡水
    分局搜索扣押筆錄1 份附卷可憑，堪認被告二人之自白與事
    實相符，應值採信。是本件事證明確，被告二人犯行堪以認
    定，應依法論科。
二、按刑法上竊盜罪既遂、未遂區分之標準，係採權力支配說，
    即行為人將竊盜之客體，移入一己實力支配之下者為既遂，
    若著手於竊盜，而尚未脫離他人之持有，或未移入一己實力
    支配之下者，則為未遂（最高法院84年度台上字第2256號裁
    判意旨可參）。查被告甲○○與丁○○雖已著手如附表編號
    1 所示之竊盜犯行，而將丙○○所有之白鐵水塔抬起來欲搬
    入其租得之自用小貨車上，惟尚不及將該上開物品移入自己
    實力支配之下，即遭證人葉輝金發覺，而未得逞，揆之前揭
    說明，犯行仍屬未遂階段。是核被告甲○○、丁○○就附表
    編號1 所為，均係犯刑法第320 條第3 項、第1 項之普通竊
    盜未遂罪，附表編號2 、3 所示之犯行，均係犯刑法第320
    條第1 項之竊盜罪。被告甲○○與丁○○就附表編號1 、2
    、3 之犯行，有犯意聯絡及行為分擔，皆為共同正犯。被告
    甲○○、丁○○所犯如附表所示之3 罪間，犯意各別，行為
    互殊，應分論併罰之。又查被告丁○○前於95年間因犯竊盜
    罪，經本院判處有期徒刑4 月確定，在95年9 月26日因縮刑
    期滿執行完畢等情，有臺灣高等法院被告前案紀錄表在卷可
    憑，其於有期徒刑執行完畢後，5 年內故意再犯本件有期徒
    刑以上之罪，為累犯，應依刑法第47條第1 項之規定，加重
    其刑。至被告甲○○、丁○○如附表編號1 所示之竊盜犯行
    ，已著手於犯罪行為之實行而不遂，應按刑法第25條第2 項
    後段，減輕其刑。被告丁○○部分，並依刑法第71條第1項
    之規定先加後減之。爰審酌被告2 人前均有竊盜之前科，仍
    不知悔改，復行再犯，素行不佳，並考量犯罪之手段，被害
    人所受之損害，被告2 人於犯罪後均坦承犯行，態度尚可等
    一切情狀，分別量處如主文所示之刑（各件犯行所科刑度，
    各如附表所示），並定其應執行刑，以示懲儆。
據上論斷，應依刑事訴訟法第273 條之1 第1 項、第299 條第1
項前段，刑法第28條，第320 條第1 項、第3 項、第47條第1 項
、第25條第2 項後段、第51條第5 款，刑法施行法第1 條之1 ，
判決如主文。
本案經檢察官洪三到庭執行職務。
中　　華　　民　　國　　96　　年　　12　　月　　4　　日
                  刑事第七庭法　官  汪梅芬
以上正本證明與原本無異。
如不服本判決，應於判決送達後10日內向本院提出上訴狀（應附
繕本），其未敘述上訴理由者，應於上訴期間屆滿後20日內補提
理由書狀於本院，上訴於臺灣高等法院。
                            書記官  張馨尹
中　　華　　民　　國　　96　　年　　12　　月　　4 　　日
中華民國刑法第320條第1項（普通竊盜、竊佔罪）
意圖為自己或第三人不法之所有，而竊取他人之動產者，為竊盜
罪，處5 年以下有期徒刑、拘役或5 百元以下罰金。
意圖為自己或第三人不法之利益，而竊佔他人之不動產者，依前
項之規定處斷。
前二項之未遂犯罰之。
附表：
┌─┬────┬────┬───┬───────┬─────┬──────┐
│編│犯罪時間│犯罪地點│被害人│犯罪方法及所得│所犯法條  │主   文     │
│號│        │        │      │              │          │            │
├─┼────┼────┼───┼───────┼─────┼──────┤
│1 │96年10月│臺北縣淡│丙○○│甲○○、丁○○│刑法第320 │甲○○共同竊│
│  │2日下午4│水鎮屯山│      │共同徒手竊取白│條第3 項、│盜未遂，處有│
│  │時許    │里番社前│      │鐵水塔1 個，正│第1 項    │期徒刑貳月。│
│  │        │3號     │      │欲搬上甲○○所│          │丁○○共同竊│
│  │        │        │      │駕駛租得之車牌│          │盜未遂，累犯│
│  │        │        │      │號碼2606-BB號 │          │，處有期徒刑│
│  │        │        │      │自用小貨車時，│          │貳月。      │
│  │        │        │      │為葉輝金發覺制│          │            │
│  │        │        │      │止，始未得逞。│          │            │
├─┼────┼────┼───┼───────┼─────┼──────┤
│2 │96年10月│臺北縣淡│丙○○│甲○○、丁○○│刑法第320 │甲○○共同竊│
│  │4日上午 │水鎮屯山│      │共同徒手竊得白│條第1項   │盜，處有期徒│
│  │11時5分 │里番社前│      │鐵水塔1 個（價│          │刑伍月。    │
│  │許      │3號     │      │值約新台幣1000│          │丁○○共同竊│
│  │        │        │      │元）。        │          │盜，累犯，處│
│  │        │        │      │              │          │有期徒刑陸月│
│  │        │        │      │              │          │。          │
├─┼────┼────┼───┼───────┼─────┼──────┤
│3 │96年10月│臺北縣淡│乙○○│甲○○、丁○○│刑法第320 │甲○○共同竊│
│  │4日下午 │水鎮樹興│      │共同徒手竊取鋼│條第1項   │盜，處有期徒│
│  │2時許   │里2鄰舊 │      │模鐵架1 組（價│          │刑伍月。    │
│  │        │農會集乳│      │值約新台幣2000│          │丁○○共同竊│
│  │        │站旁    │      │元）。        │          │盜，累犯，處│
│  │        │        │      │              │          │有期徒刑陸月│
│  │        │        │      │              │          │。          │
└─┴────┴────┴───┴───────┴─────┴──────┘
